臺灣嘉義地方法院刑事判決　　　　　　　 96年度訴字第266號
公　訴　人　臺灣嘉義地方法院檢察署檢察官
被　　　告　甲○○
　　　　　　　　　　（
上列被告因違反毒品危害防制條例案件，經檢察官提起公訴（96
年度毒偵字第20號、96年度毒偵字第158號），被告於準備程序
中就被訴事實為有罪之陳述，經本院合議庭裁定由受命法官改依
簡式審判程序審理，判決如下：
    主  文
甲○○施用第一級毒品，累犯，處有期徒刑捌月；減為有期徒刑
肆月，如易科罰金，以新台幣壹仟元折算壹日。又施用第二級毒
品，累犯，處有期徒刑伍月，如易科罰金，以新台幣壹仟元折算
壹日；減為有期徒刑貳月又拾伍日，如易科罰金，以新台幣壹仟
元折算壹日；扣案之斜削吸管支、玻璃球壹個、夾鏈袋貳個，
均沒收之。又施用第二級毒品，累犯，處有期徒刑伍月，如易科
罰金，以新台幣壹仟元折算壹日；減為有期徒刑貳月又拾伍日，
如易科罰金，以新台幣壹仟元折算壹日；扣案甲基安非他命壹包
（驗餘淨重零點零零柒公克）沒收銷燬之；前開毒品之外包裝壹
個，沒收之。應執行有期徒刑捌月；扣案甲基安非他命壹包（驗
餘淨重零點零零柒公克沒收銷燬之；扣案之前開毒品外包裝壹個
、斜削吸管支、玻璃球壹個、夾鏈袋貳個，均沒收之。
    事  實
一、甲○○前曾因施用毒品案件，經本院以91年度毒聲字第650
    號裁定令入戒治處所施以強制戒治，嗣經本院以92年度毒聲
    字第588 號裁定停止戒治付保護管束，92年8 月8 日因停止
    其處分而出監，並於93年1 月9 日因法律修正而執行完畢。
    復因施用毒品案件，經本院以91年度簡字第962 號判處有期
    徒刑3 月，再因違反著作權法案件，經臺灣高等法院臺南分
    院以92年度上訴字第1140號判處有期徒刑1 年4 月，上開2
    罪定應執行刑為有期徒刑1 年6 月；嗣其又於92年間因施用
    毒品案件，經本院以92年度簡字第448 號判處有期徒刑6 月
    ，再因施用毒品經本院以94年度嘉簡字第117 號判處有期徒
    刑6 月；上述3 部分之罪接續執行，於95年4 月6 日因縮短
    刑期假釋出監，並付保護管束，95年10月23日保護管束期滿
    ，執行完畢。詎其不知悔改，明知海洛因、甲基安非他命分
    別為毒品危害防制條例所定之第一級、第二級毒品，不得施
    用，仍為下列犯行：（一）基於施用第一級毒品之犯意，於
    95年12月24日21時往前回溯26小時內之某時，在不詳地點施
    用第一級毒品海洛因1 次；（二）另基於施用第二級毒品之
    犯意，於95年12月24日上午某時許，在其嘉義市○區○○里
    ○○鄰○○路41號之住處，以將甲基安非他命置於玻璃球內燒
    烤成煙後以嘴吸食之方式，施用第二級毒品甲基安非他命（
    起訴書誤載為安非他命）1 次；（三）另基於施用第二級毒
    品之犯意，於96年1 月25日16時58分許往前回溯72小時內之
    某時，在不詳地點，以上揭方式，施用第二級毒品甲基安非
    他命（起訴書誤載為安非他命）1 次。嗣因警察於95年12月
    24 日19 時40分許經其同意搜索上開住處，扣得斜削吸管3
    支、玻璃球1 個、夾鏈袋2 個，並於同日21時採取其尿液送
    驗，呈嗎啡及甲基安非他命陽性反應；再於96年1 月25日14
    時20分許持本院核發之搜索票前往甲○○位於嘉義縣民雄鄉
    山中村牛斗山245 號之居所搜索，扣得甲基安非他命1 小包
    ，並於同日16時58分採取其尿液送驗，結果呈甲基安非他命
    陽性反應，始查悉上情。
二、案經嘉義市警察局第二分局報請臺灣嘉義地方法院檢察署檢
    察官偵查後起訴。
    理  由
一、本件被告所涉犯者非死刑、無期徒刑、最輕本刑為3年以上
    有期徒刑之罪或高等法院管轄第一審案件。本院行準備程序
    時，被告就被訴事實為有罪之陳述，經告知簡式審判程序之
    旨，並聽取檢察官及被告之意見後，本院爰依刑事訴訟法第
    273條之1第1項裁定由受命法官獨任進行簡式審判程序。故
    本件簡式審判程序之證據調查，依刑事訴訟法第273條之2規
    定，不受同法第159條第1項、第161條之2、第161條之3、第
    163條之1及第164條至第170條規定之限制，合先敘明。
二、訊據被告甲○○對於上開犯罪事實坦承不諱，就前揭犯罪事
    實（一）、（二）所載犯行部分，警方於查獲被告後，經採
    集其尿液送驗，結果呈嗎啡及甲基安非他命類陽性反應，有
    嘉義市警察局第二分局違反毒品危害防制條例案件嫌疑人代
    號與真實姓名對照表、高雄市立凱旋醫院96年1 月2 日濫用
    藥物尿液檢驗報告（見嘉市警二偵字第0950006004號卷第10
    頁、毒偵字第20號卷第16頁）在卷可佐，並有斜削吸管3 支
    、玻璃球1 個、夾鏈袋2 個扣案足憑。另就前揭犯罪事實（
    三）所載犯行，警方查獲被告後，經採集其尿液送驗，結果
    呈甲基安非他命陽性反應，亦有嘉義市警察局第二分局偵辦
    涉嫌毒品案代號與真實姓名對照表、正修科技大學超微量研
    究科技中心96年2 月13日檢驗報告各1 紙在卷可佐（見嘉市
    警二偵字第0960000508號卷第17頁、毒偵字第158 號卷第12
    頁）；另警方於被告上開居所搜索，扣得疑似安非他命之物
    1 小包，經送驗確含第二級毒品甲基安非他命成分，檢驗前
    淨重0.037 公克，檢驗後淨重0.007 公克，亦有高雄市立凱
    旋醫院96年4 月23日濫用藥物成品檢驗鑑定書在卷足憑（見
    本院卷第15頁）。堪認被告之自白與事實相符。又被告前曾
    經本院以91年度毒聲字第650 號裁定令入戒治處所施以強制
    戒治，嗣於92年8 月8 日因停止其處分而出監，並於93年1
    月9 日因法律修正而執行完畢，有其臺灣高等法院被告前案
    紀錄表以及全國施用毒品案件紀錄表在卷可佐，是被告係於
    強制戒治執行完畢釋放後，5 年內再犯本案之3 件施用毒品
    罪，其犯行堪以認定，應予依法論科。
三、論罪科刑：
(一)查海洛因、甲基安非他命分別為毒品危害防制條例所定之第
    一級、第二級毒品，是核被告上揭犯罪事實欄（一）所為，
    係犯毒品危害防制條例第10條第1 項之施用第一級毒品罪，
    其犯罪事實欄（二）、（三）所為，均係犯同條第2 項之施
    用第二級毒品罪；其施用前持有海洛因、甲基安非他命之低
    度行為，為施用之高度行為所吸收，均不另論罪。被告所犯
    上開3 罪，犯意各別，行為互殊，應予分論併罰。又被告前
    因施用毒品及違反著作權法等案件，遭判處有期徒刑刑確定
    ，甫於95年10月23日執行完畢，業如前述，有其臺灣高等法
    院被告前案紀錄表1 紙在卷可佐，其受徒刑之執行完畢後，
    5 年以內故意再犯本件有期徒刑以上之3 罪，均為累犯，各
    應依法加重其刑。
(二)爰審酌被告高工肄業之智識程度，前經強制戒治，且甫於95
    年10月間執行完畢，即於短期內再犯本案3 件施用毒品罪，
    顯然缺乏禁絕毒害決心，然施用毒品係戕害自身健康之行為
    ，以及被告係經通緝到案，惟於本院審理中坦承犯行，犯後
    態度尚可等一切情狀，量處如主文所示之刑，並就被告所犯
    施用第二級毒品罪部分諭知易科罰金之折算標準，以資懲儆
    。
(三)按犯罪在96年4月24日以前者，除本條例另有規定外，依下
    列規定減刑：一、死刑減為無期徒刑；二、無期徒刑減為有
    期徒刑20年；三、有期徒刑、拘役或罰金，減其刑或金額二
    分之一。依本條例應減刑之罪，未經判決確定者，於裁判時
    ，減其宣告刑。96年7月4日公布、同年7月16日施行之中華
    民國九十六年罪犯減刑條例第2條第1項、第7條第1項分別定
    有明文。經查，被告係於95年12月間以及96年1 月間犯本案
    3 件施用毒品罪，其犯罪時間均在96年4 月24日前，合於前
    引減刑條例第2 條第1 項之規定；爰依上開減刑條例之規定
    ，就被告所犯上開3 罪均減其宣告刑，並定應執行刑如主文
    所示。
(四)扣案疑似安非他命之物1 小包，經檢驗確含甲基安非他命成
    分（檢驗後淨重0.007 公克），係屬違禁物，業如前述，應
    依毒品危害防制條例第18條第1 項前段規定沒收銷燬之；而
    扣案之上開毒品外包裝1 個，係被告所有用於包裹毒品，防
    其裸露、逸出、潮濕，便於持有藉以施用之物，扣案之斜削
    吸管3 支、玻璃球1 個、夾鏈袋2 個，亦係被告所有供施用
    第二級毒品之物，業據被告供陳在卷，均應依刑法第38條第
    1 項第2 款之規定，分別於被告各次犯行所諭知之主刑項下
    宣告沒收之。
據上論斷，應依刑事訴訟法第273 條之1 第1 項、第299 條第1
項前段，毒品危害防制條例第10條第1 項、第2 項、第18條第1
項前段，刑法第11條前段、第47條第1 項、第41條第1 項前段、
第51條第5 款、第38條第1 項第2 款，中華民國九十六年罪犯減
刑條例第2 條第1 項第3 款、第7 條，判決如主文。
本案經檢察官陳志川到庭執行職務。
中　　華　　民　　國　　96　　年　　8 　　月　　23　　日
                     刑事第三庭  法　官  陳  蒨  儀
上列正本證明與原本無異。
如不服本判決，應於判決送達後十日內向本院提出上訴狀，上訴
書狀依法應敘述具體理由，如未敘述具體理由者，應於上訴期間
屆滿後二十日內補提理由書於本院（均應附繕本）。
中　　華　　民　　國　　96　　年　　8 　　月　　23　　日
                                 書記官  楊  國  色
附錄本判決論罪法條：
毒品危害防制條例第10條
施用第一級毒品者，處6月以上5年以下有期徒刑。
施用第二級毒品者，處3年以下有期徒刑。
